Inventaris van het archief van het Nederlandse Gezantschap in Frankrijk, 1814-1884
Nationaal Archief, Den Haag
- Reclame over in beslag genomen tabak., 1815 november 1 - 1816 maart 23; 106; 1 omslag
- Correspondentie over schilderstukken, welke te Brussel aanwezig zijn en toebehoren aan de Hoven van Toscane, Rome en Hessen-Cassel., 1815 oktober 29 - 1817 juli 9; 107; 1 omslag
  Gemerkt: Dossier H
- Brief over de betaling van belasting door de koning der Nederlanden, voor zijn goederen in Frankrijk gelegen., 1815 oktober 15; 108; 1 omslag
  Gemerkt: Dossier J
- Correspondentie over de teruggave van een document der stad Gorinchem, constaterende het eigendomsrecht van de veerpont Steenwijk., 1815 november 4 - 26; 109; 1 omslag
  Gemerkt: Dossier K
- Correspondentie over frauduleuzen invoer van koopwaren, door Belgise militairen verricht op last van de generaal d'Hauw., 1815 november 8 - 21; 110; 1 omslag
- Correspondentie met de Nederlandse consul-generaal te Parijs over achterstallige soldij voor de Nederlandse militairen in Frankrijk., 1815 september 29 - november30; 111; 1 omslag
  Gemerkt: Dossier M
  Zie nos. 73 en 160
- Klacht tegen de Engelse militaire autoriteiten te Ostende over goederen uit gestrande schepen., 1815 november 20 en 26; 112; 1 omslag
  Gemerkt: Dossier N
- Correspondentie over het gedrag van Nederlandse militairen tegen Franse douane-beambten, die een smokkelaar vervolgen., 1815 november 25 -1816 januari 9; 113; 1 omslag
  Gemerkt: Dossier O
- Correspondentie over de teruggave aan Nederland van de plaatsen Philippeville en Mariënburg met bijbehorende districten., 1815 december 1 - 12; 114; 1 omslag
  Gemerkt: Dossier P
- Correspondentie over de vermoording van J. Laval en g. Lagaly., 1815 december 14 - 1816 februari 19; 115; 1 omslag
  Gemerkt: Dossier Q
- Correspondentie over het verlenen van hulp door de Nederlandse artillerie aan de Pruisise officieren der artillerie die te Venlo moesten overwineren om te zorgen voor het terugvoeren van oorlogsmaterieel uit Frankrijk., 1815 november 9 - 1816 januari 6; 116; 1 omslag
  Gemerkt: Dossier R
- Reclame van het bestuur van Brussel betrekkelijk de kazernering van Engelse militairen en de betaling der kosten wegens leverantiën., 1816 januari 9 - 19; 117; 1 omslag
  Gemerkt: Dossier S
- Correspondentie over de benoeming van de Franse commissaris voor de Rijnvaart Hinsinger., 1815 december 7 - 27; 118; 1 omslag
  Gemerkt: Dossier T
- Correspondentie over de opdrachten voor de Engelse commissaris Dunmore ten aanzien van de kleding en bewapening voor Nederlandse Militairen., 1815 december 3 - 181?? Maart 15; 119; 1 omslag
  Gemerkt: Dossier U
- Correspondentie over de arrestatie en uitlevering van veroordeelde en van verdachte personen., 1816 - 1830; 120-123; 1 pak
  Gemerkt: Dossier V
  - 1816 januari 16 - 1821 juni 11, 120
  - 1821 januari 3 - 1822 december 28, 121
  - 1825 januari 13 - 1827 december 30, 122
  - 1828 januari 3 - 1830 november4, 123
- Correspondentie over artilleriematerieel, door de Nederlandse troepen medegenomen of verkocht tijdens de bezetting van Le Quesnov., 1816 januari 23 - maart 8; 124; 1 omslag
  Gemerkt: Dossier W
- Correspondentie over de uitbetaling van de in handen van de Oostenrijkse commissaris de Barbier zijnde gelden ten bedrage van 4 millioen francs, als aandeel in de 60 millioen francs, overeenkomstig het vredestraktaat van 1815 november 20 aan Nederland toekomende voor de vestiging., 1816 januari 18 - 1817 juli 14; 125; 1 omslag
  Gemerkt: Dossier X
  Zie no. 148
- Correspondentie over de liquidatie van schuldvorderingen ten laste van Frankrijk., 1816 januari 25 - 1820 september 9 en 1824 augustus 16 - september 22; 126; 1 omslag
  onderscheidene bescheiden, welke op de indicateur zijn vermeld, als zich bevindende in dossier IJ, zijn in 1817 overgebracht naar dossier BH. Zie no. 155
  Gemerkt: Dossier IJ
- Stukken betreffende de uitlevering van deserteurs en het sluiten van een cartel met Frankrijk., 1816 januari 29 - 1817 december 20; 127; 1 omslag
  de overeenkomst (cartel) met Frankrijk werd gesloten op 2 oktober 1821 (Zie Staatsblad van 1821 no. 22 ).
  Gemerkt: Dossier Z
- Correspondentie over de terugvordering van bescheiden van enige gemeenten in Henegouwen., 1816 januari 8 en 30; 128; 1 omslag
  Gemerkt: Dossier AB
- Afschrift van het Koninklijk Besluit van 1816 januari ?? houdende machtiging om het Franse gouvernement te polsen over het sluiten van een handelsverdrag, met geleidebrief van 1816 februari 3., 129; 1 omslag
  Gemerkt: Dossier AD
- Correspondentie over de arrestatie van de gewezen ontvanger der domeinen F. Saey., 1816 februari 10 - 1818 mei ??; 130; 1 omslag
  Gemerkt: Dossier AE
- Correspondentie over de invrijheidstelling van gearresteerde smokkelaars, uit de provincie Namen afkomstig., 1816 februari 12 - maart 11; 131; 1 omslag
  Gemerkt: Dossier AG
- Correspondentie over het vervoer van Engelse militairen., 1816 maart 27 - april 4; 132; 1 omslag
  Gemerkt: Dossier AH
- Correspondentie in zake de overdracht van bescheiden betreffende de dienst der belastingen in de gemeente van het kanton Bouillon aan de inspecteur der directe belastingen te Luxemburg., 1816 maart 28 - juli 11; 133; 1 omslag
  Gemerkt: Dossier AI
- Correspondentie over gelden, aan de gebroeders Jecker toekomende, wegens door hen in het jaar 1813 gedane leveringen aan de prefect te Leeuwarden., 1816 april 4 - 181?? Juni 16; 134; 1 omslag
  Gemerkt: Dossier AJ
- Stukken betreffende de schuldvorderingen te laste van Frankrijk door het Zweedse gouvernement overgedragen aan de schuldeisers in Nederland., 1816 april 1 - mei 1818; 135; 1 omslag
  Gemerkt: Dossier AK
  Zie nos. 81, 235 - 237
- Reclames van onderscheidene personen om hen weer in het genot van lijfrenten te doen treden., 1816 april 12 - 1818 april 24; 136; 1 omslag
  Gemerkt: Dossier AL
- Correspondentie over de reclame van de weduwe von Burkenwald, geboren M.E. de Bergh et de Bissingen, over een haar toekomend geldelijk bedrag., 1816 maart 15 - april 21; 137; 1 omslag
  Gemerkt: Dossier AM
- Inlichtingen omtrent de Pauselijke bul waarbij de abt Lejéas tot bisschop van Luik zou zijn benoemd., 1816 april 15 - mei 13; 138; 1 omslag
  Gemerkt: Dossier AN
- Informatie betreffende de Franse handel met St. Domingo, 1816 april 18 - mei 20; 139; 1 omslag
  Gemerkt: Dossier AP
- Verzoek van baron L. De Croeser te Brugge betrekkelijk een schuldvordering ten laste van Frankrijk., 1816 november 13; 140; 1 omslag
  Gemerkt: Dossier AQ
  Zie no. 235
- Verzoek van E. De Potter te Gent betrekkelijk de exploitatie van molens te Cimines in Vlaanderen., 1816 juni 26 - juli 6; 141; 1 omslag
  Gemerkt: Dossier AR
- Stukken betrekkelijk de vordering van gelden, door Frankrijk verschuldigd aan M. Ewald, weduwe van D. Conti en haar dochter., 1816 juli 12 - 1817 augustus 9; 142; 1 omslag
  Gemerkt: Dossier AS
- Correspondentie over vrije uitvoer van producten op Frans grondgebied geteeld op land, toebehorende aan ingezetenen van Mondorff en Evrange., 1816 juli 26 - 1817 augustus 12; 143; 1 omslag
  Gemerkt: Dossier AT
- Bericht van de Franse Minister van Buitenlandse Zaken, dat de wapenen ten behoeve van het Nederlandse leger zullen worden geleverd door de Koninklijke fabrieken in Frankrijk., 1816 augustus 1; 144; 1 omslag
  Gemerkt: Dossier AU
- Stukken betrekkelijk de terugvordering van gelden en tapijten door de commissie van weldadigheid te Antwerpen., 1814 september 28 - 1817 maart 15; 145; 1 omslag
  Gemerkt: Dossier AV
- Correspondentie over uitvoer van goederen per schip en klacht over dubbel tonnengeld, door de gezagvoerder van het Nederlandse schip De Goede Hoop betaald., 1816 september 30 - november 13; 146; 1 omslag
  Gemerkt: Dossier AX
- Correspondentie over een reclame van P. Brouer te Mons in zake zijn aandeel in de gelden, welke door het Franse gouvernement aan het Spaanse gouvernement zullen worden betaald., 1816 augustus 24 - 1824 april 3; 147; 1 omslag
  Gemerkt: Dossier AY
- Stukken betrekkelijk de uitvoering van het eerste additioneel artikel der conventie, met Groot-Brittannië op 1814 augustus 13 gesloten over de totstandkoming ener overeenkomst omtrent de vestiging in de Zuidelijke provinciën., 1816 augustus 30 - december 22; 148; 1 omslag
  Gemerkt: Dossier AZ
  Zie no. 125
- Verzoek van P. De Moranville om teruggave van zijn bossen, in het Hertogdom Bouillon gelegen., 1816 september 28; 149; 1 omslag
  Gemerkt: Dossier BA
- Correspondentie over de onderhandeling tussen de directeur-generaal der posterijen in Frankrijk en de Nederlandse commissaris te Parijs omtrent de totstandkoming ener postovereenkomst, benevens een klacht over de correspondentie met Spanje., 1816 oktober 10 - 1817 augustus 4; 150; 1 omslag
  Gemerkt: Dossier BC
- Verzoek van de Nederlandse consul te Duinkerken om te bevorderen, dat de consuls kunnen beschikken over verongelukte nationale schepen en hun ladingen., 1817 januari 6; 151; 1 omslag
  Gemerkt: Dossier BD
- Verzoek om de prins van Salm-Kyrburg aan te manen tot teruggave van de gelden, welke door hem in de jaren 1807 tot 1813 onrechtmatig zijn gebruikt., 1817 januari 23; 152; 1 omslag
  Gemerkt: Dossier BE.
  deze gelden, ten bedrage van fl. 3785,25 kwamen toe aan het Huis van Oranje wegens opbrengst van goederen in Westphalen gelegen, die door de prins van Salm-Kyrburg waren beheerd. In 1817 vertoefde hij te Parijs
- Correspondentie over de gevangenen H. Bolen en V. De Croquenbourg., 1817 maart 30 - 1918 juli 24; 153; 1 omslag
  Gemerkt: Dossier BF
- Correspondentie over gelden, welke de gewezen ontvanger der gemeente Loenen C. Dupont gedurende de jaren 1812 en 1813 niet heeft verantwoord., 1817 april 5 en 9; 154; 1 omslag
  Gemerkt: Dossier BG N.B. Die ontvanger was in november 1813 met alle onder zijn berusting zijnde finantieele bescheiden en gelden der gemeente Loenen naar Parijs vertrokken.
- Correspondentie over de regeling der grenzen tussen Nederland en Frankrijk ter uitvoering van het vredestraktaat van 1815 november 20., 1816 februari 19 - 1824 juli 21; 155; 1 omslag
  Gemerkt: Dossier BH
  Zie no. 126 N.B. De generaal-majoor J.V. baron de Constant Rebecque werd bij Koninklijk besluit van 19 april 1816 no. 35 benoemd tot Nederlands commissaris voor de grensregeling met Frankrijk, terwijl bij besluit van 14ju?? 1816 no. 14 enige personen werden aangewezen, van wier voorlichting hij zich kon bedienen in de uitoefening zijner commissie. Bij besluit van 20 juni 1816 no. 52 werden hem enige personen toevoegd voor de opneming van het terrein. De Franse commissaris was de luitenant-generaal baron de Maureillan. Tot plaats der bijeenkomst werd Mons aangewezen. Het traktaat van grensregeling van 28 maart 1820 noemt in art. 71 de officieren, die met de uitvoering daarvan werden belast, maar de daarin genoemde Kolonel Behr werd tot andere funktiën geroepen en vervangen door de luitenant-kolonel J.C. van Gorkum. De stukken van 1816, op de indicateur vermeld als te zijn ondergebracht in dossier IJ, zijn 1817 naar dossier BH overgebracht.
- Correspondentie over een klacht omtrent het gemis van het genot van onroerende goederen, toebehorende aan ingezetenen van Evrange., 1817 april 26 - oktober 2; 156; 1 omslag
  Gemerkt: Dossier BI.
  De gemeente Evrange lag gedeeltelijk in Luxemburg en gedeeltelijk in Frankrijk. Zie de artikelen 60 en 61 van het traktaat van grensregeling met Frankrijk van 28 maart 1820
- Correspondentie over de totstandkoming eener machinale bereiding van linnen en loodwit., 1817 september 24 - december 20; 157; 1 omslag
  Gemerkt: Dossier BJ
  Zie no. 190
- Correspondentie over de Prins de Rohan en zijn aanspraken op het Hertogdom Bouillon., 1817 november 16 - 1818 november 20; 158; 1 omslag
  Gemerkt: Dossier BL
- Stukken betrekkelijk een scheidsrechterlijk onderzoek naar de geschillen, welke in de jaren 1808 en 1812 hebben plaats gehad tussen J. Abro te Constantinopel en zijn broer P. Abro., 1817 oktober 4 - 1822 februari 19; 159; 1 omslag
  Gemerkt: Dossier BR
- Correspondentie over consulaire zaken., 1817 september 4 - 1830 december 21; 160; 1 pak
  Zie nrs. 13, 14, 48, 49, 73 en 111
- Politieke correspondentie., 1818 - 1830; 161-163; 3 pakken
  Zie nrs. 1 - 3, 85, 86, 209 - 217
  - 1818 mei 13 - 1821 december 26, 161
  - 1822 januari 2 - 1825 december 31, 162A-162B
    - 1822 januari 2 - 1825 december 31, 162A
    - 1822 januari 2 - 1825 december 31, 162B
  - 1826 januari 3 - 1830 december 27, 163
- Correspondentie over het personeel der legatie., 1818 februari 12 - 1830 september 30; 164A-164B; 1 pak
  Zie no. 12
  - 1818 februari 12 - 1830 september 30, 164A
  - 1818 februari 12 - 1830 september 30, 164B
- Verzoeken om gratie, voorspraak enz. en de daarover gevoerde correspondentie. 1818 mei 14 - 1830 november 5, 165; 1 pak
  Zie nrs. 88, 89, 173 - 178
- Verzoeken tot invoer en uitvoer van goederen., 1818 mei 12 - 1830 oktober 21; 166; 1 pak
  Zie nrs. 88 - 90
- Correspondentie over schending van grondgebied., 1818 januari 5 - 1824 november 11; 167; 1 pak
  Zie no. 52
- Correspondentie over de toekenning van ridderorden en medailles., 1818 mei 10 - 1830 maart 26; 168; 1 pak
- Aanvragen van particulieren ter bekoming van stukken te hunnen behoeve., 1818 - 1830; 169-172; 4 pakken
  - 1818 april 28 - 1821 december 26, 169
  - 1822 januari 2 - 1824 december 25, 170
  - 1825 januari 3 - 1827 december 27, 171
  - 1828 januari 4 - 1830 december 5, 172
- Verzoeken van Nederlanders om voorspraak enz., 1816 - 1830; 173-178; 6 pakken
  in no. 176 bevindt zich een omslag met stukken in zake de goederen van het gasthuis en het bureau van weldadigheid te Commines. Zie no. 44 en 165
  - 1816 december 28 - 1820 december 29, 173
  - 1821 januari 5 - 1822 december 18, 174
  - 1823 januari 9 - 1824 december 26, 175
  - 1825 januari 9 - 1826 december 27, 176
  - 1827 januari 3 - 1828 december 22, 177
  - 1829 januari 3 - 1830 december 9, 178
- Informatiën en renseignementen betreffende onderscheidene personen (meest militairen) en zaken., 1818 - 1830; 179-185; 1 pakken
  - 1818 mei 20 - 1820 december 31, 179
  - 1821 januari 2 - 1822 december 28, 180
  - 1823 januari 2 - 1824 december 29, 181A-181B
    - 1823 januari 2 - 1824 december 29, 181A
    - 1823 januari 2 - 1824 december 29, 181B
  - 1825 januari 6 - 1826 december 30, 182A-182B
    - 1825 januari 6 - 1826 december 30, 182A
    - 1825 januari 6 - 1826 december 30, 182B
  - 1827 januari 8 - december 31, 183
  - 1828 januari 4 - december 30, 184
  - 1829 januari 2 - 1830 november 11, 185
- Correspondentie over gelden, door Frankrijk verschuldigd en over de teruggave van financiële en andere bescheiden. Benevens over de toezending van Franse reglementen en boekwerken., 1818 - 1828; 186-187; 2 pakken
  Gemerkt: Dossier L
  Zie nrs. 235 - 238
  - 1818 augustus 11 - 1822 december 22, 186
  - 1823 januari 29 - 1828 november 22, 187
- Stukken over de aankoop van meubels voor het paleis te Soestdijk., 1818 maart 12 - september 19; 188; 1 pak
- Correspondentie over nalatenschappen van overledenen., 1818 mei 4 - 1830 november 11; 189; 1 pak
- Correspondentie over uitvindingen, invoer, aanbiedingen, enz. van waren en over andere zaken betrekkelijk handel en nijverheid., 1818-1830; 190-191; 2 pakken
  Zie no. 157. Uit een brief van 4 juni 1819 (aanwezig in no. 190) blijkst, dat de Franse graveur Michaut, die in 1815 tot medailleur voor de koning der Nederlanden werd benoemd, in 1819 historische medailles en het grote Staatszegel ten behoeve der Nederlanden heeft gegraveerd. Hem was bij de benoeming in algemene bewoordingen beloofd, dat hij betaling zou genieten op de voet, in Frankrijk gebruikelijk. Vandaar dat de Minister voor het publiek onderwijs, de Nationale Nijverheid en de Koloniën, in 1819 niet wist, wat die medailleur voor zijn werkzaamheden toekwam, en daaromtrent, door tussenkomst van de zaakgelastigde te Parijs, door de heer Puymaurin aldaar moest worden ingelicht.
  - 1818 mei 22-1825 november 30, 190
  - 1826 juni 17-1830 juli 31, 191
- Kennisgevingen van de Franse regeering en van de gezanten van vreemde mogendheden over onderscheidenen zaken, ook over geboorten, huwelijken en sterfgevallen van vorstelijke personen, benevens felicitatiën, brieven van souvereinen, enz., 1818 - 1830; 192-194; 3 pakken
  - 1818 juni 12 - 1824 december 31, 192
  - 1825 februari 1 - 1827 november 24, 193
  - 1828 januari 5 - 1830 december 31, 194
- Gedeponeerde handtekeningen van autoriteiten., 1818 oktober 12 - 1830 december 20; 195; 1 pak
  Zie no. 87
- Correspondentie over de terugvordering van een versteende krokodil, 1823 juni 13 - 1827 januari 9; 196; 1 pak
  Gemerkt: Dossier T.
  dit gesteente werd in 1770 gevonden in de St-Pietersberg nabij Maastricht en in 1794 door de Fransen medegenomen en vervolgens gedeponeerd in het Kabinet der natuurlijke historie te Parijs.
- Correspondentie over de betaling der laatste 100 millioen francs, door Frankrijk aan de geallieerde mogendheden verschuldigd., 1818 oktober 28 - 1821 maart 25; 197; 1 pak
  Hierop hebben betrekking de overeenkomsten, door Oostenrijk, Groot-Brittannië, Pruisen en Rusland op 25 oktober 1818 en 2 februari 1819 gesloten, waarvan afschriften in het dossier aanwezig zijn.
- Betekeningen, rogatoire commissiën en andere gerechtelijke stukken., 1818 - 1830; 198-200; 3 pakken
  Zie nrs. 39 en 45
  - 1818 juni 4 - 1820 december 24, 198
  - 1821 februari 2 - 1825 december 29, 199
  - 1826 februari 25 - 1830 december 7, 200
- Particuliere correspondentie. "Lettres particulières"., 1815 - 1819; 201-202; 2 pakken
  - 1815 juli 25 - 1818 december 16, 201
  - 1817 januari 28 - 1829 augustus 13, 202
- Correspondentie over vrije invoer van goederen voor de gezant., 1816 augustus 14 - 1830 juli 21; 203; 1 pak
- Indicateurs of repertoires op de ingekomen en verzonden brieven., 1815 - 1829; 204-207; 4 delen
  Zie no. 46 en de aantekeningen bij nrs. 208 - 215 in verband met no. 204.
  Van onderscheidene brieven, welke in de hiervoor aangeduide verzamelingen aanwezig zijn, is op die indicateurs geen melding gemaakt, terwijl dit behoudens een par uitzonderingen- met alle particuliere brieven (zie nrs. 201 - 203) het geval is. Ze zijn aangeduid door de woorden "non portèe", op de brieven vermeld naast de letters van de verzamelingen, waarin zij zijn gelegd.
  - 1815 januari 1 - maart 12 en 1815 juli 8 - 1816 december 31, 204
  - 1817 januari 1 - 1820 september 5, 205
  - 1820 september 5 - 1824 november 8, 206
  - 1824 november 10 - 1829 mei 4, 207
- Afschriften van brieven, aan het Departement van Buitenlandse Zaken verzonden., 1814 - 1833; 208-215; 8 delen
  zie nrs. 1 - 3, 86, 85, 161 - 163, 216 en 217. De afschriften van de verzonden brieven van 8 maart - 7 juli 1815 ontbreken. In verband daarmede is in no. 208, na de brief van 7 maart 1815, aangetekend " Ici l'enregistrement a cassé par l'arrivée de Bonapart en Francs; la prudence a voulu que les minutes relatant ce funeste événement fussent lassérées; conséquemment les numéros éprouvent une interruption considérable qu'on pourra facilement remplir en demandant des duplicata au Ministére des affaires étrangéres é la Haye auquel les originaux ont été adressés en mars 1815. In no. 40 zijn de minuten der brieven, genummers 1 -22 aanwezig nevens die van de ongenummerden, gedagtekend 1815 juni 18, 21 en 22.
  - 1814 september 30 - 1815 maart 7 en 1815 juli 8 - 1816 december 31, 208
  - 1817 januari 1 - 1819 juli 13, 209
  - 1819 juli 16 - 1821 december 29, 210
  - 1822 januari 2 - 1824 maart 15, 211
  - 1824 maart 15 - 1825 december 31, 212
  - 1826 januari 3 - 1827 september 16, 213
  - 1827 september 16 - 1829 januari 25, 214
  - 1829 januari 25 - 1833 december 31, 215
- Translaten van geheime brieven, welke in cijferschrift aan het Departement van Buitenlandse Zaken zijn gezonden., 1822 - 1831; 216-217; 2 delen
  Gemerkt: II
  De geheime brieven van 1824 februari 10 - 1826 januari 11 zijn niet ingeschreven. Het daarvoor bestemde papier is (vermoedelijk door de gezant) uit no. 216 verwijderd. De raadpleging dezer brieven kan niet anders geschieden dan door middel van die, welke in het archief van het Departement van Buitenlandse Zaken zijn ondergebracht. Zie ook de nrs. 1, 3, 85, ??
  - 1822 januari 7 - 1824 februari 9, 216
  - 1826 januari 12 - 1831 april 5, 217
- Lijsten van de afgegeven en geviseerde paspoorten en verblijfpassen, benevens van de legalisatiën van handtekeningen., 1815 juni 4 - 1819 juni 22; 218; 3 stukken
- Paspoorten (vervallen, niet afgehaalde ter legalisatie aangeboden, verklaringen omtrent verloren en aanvragen om nieuwe)., 1819 - 1828; 219-221; 3 pakken
  - (A - Z) 1819 - 1822, 219
  - (A - K) 1823 - 1828, 220
  - (L - Z) 1823 - 1828, 221
- Verblijfpassen, welke zijn terugontvangen., 1819 - 1820; 222; 1 pak
- Stukken, welke in 1821 ter legalisatie zijn aangeboden, doch niet teruggevorderd., 223; 1 omslag
- Modellen van af te geven verklaringen door de gezant., 224; 1 omslag
- Rekening-courant van ontvangsten en uitgaven van het gezantschap, 1815 januari - maart, benevens een journaal van ontvangsten der kanselarijrechten., 1818 januari - 1819 augustus.; 225; 2 stukken
- Minuten van declaratiën wegens reis- en verblijfkosten en ander verschotten, benevens de daarop betrekking hebbende aantekeningen., 1815 - 1830; 226; 1 omslag
- Journalen, tevens kwitantielijsten van gedane verschotten, meest voor behoeftigen gedaan., 1822 december 9 - 1828 september 5; 227; 1 omslag
- Rekening-courant van P. Beaulieu, particulier secretaris van de gezant, 1815 mei - december, tevens journaal van de verblijfplaatsen van de gezant gedurende het tijdvak van, 1815 maart 25 - juli 16; 228; 1 stuk
- Staat van de huishoudelijke uitgaven van de gezant, 1815 juli - 1816 oktober, benevens een begroting der uitgaven voor zijn dienstpersoneel over 1816, 229; 2 stukken
- Stukken betrekkelijk het onderhoud van de woning van de gezant., 1815 - 1819; 230; 1 pak
- Stukken betrekkelijk de levering van wijn ten behoeve van de gezant., 1814 - 1828; 231; 1 pak
- Beschrijving van het ceremonieel voor de ontvangst in Frankrijk van een buitengewoon gezant en gevolmachtigd minister ener andere mogendheid. (afschrift z.d.), 232; 1 stuk
- Stukken betreffende de juweelen, paarlen en andere sieraden van de Franse Kroon en het buitengewoon domein., 1811 mei 1 - 1815 augustus 11; 233; 1 omslag
  Deze stukken zijn afkomstig van de heer Georges, kassier-generaal van de schatkist der Franse Kroon. Hieronder zijn enige brieven, gericht aan de baron de la Bouillerie, thesourier-generaal van het buitengewoon domein in Frankrijk. Na de terugkomst van keizer Napoleon Buonaparte werd door de Minister Financiën en van de Keizerlijke schatkist geconstateerd, dat koning Lodewijk XVIII, bij zijn vlucht naar Gent in maart 1815, juweelen en andere kostbaarheden ter waarde van 13 834,046 francs had medegevoerd en slechts voor een waarde van 603 598 francs had achtergelaten.
- Promotiebul van Robert Boreel, attaché bij de Nederlandse legatie te Parijs., 1825 december 23; 234; 1 stuk
- Afschriften van de protocollen van de zittingen 1 tot 113 van de commissarissen. Liquidateurs met de Franse Kroon., 1816 - 1818; 235-237; 3 pakken
  Deze afschriften zijn vervaardigd door de Nederlandse commissaris.liquidateur. E. Canneman.
  Zie nrs. 81, 135, 140, 142, 186, 187 en 238
  - 1816 februari 24 - oktober 3, 235
  - 1816 oktober 10 - 1817 juni 23, 236
  - 1817 juni 24 - 1818 september 3, 237
- Klappers op de notulen der zittingen 1 tot 109 van de genoemde commissarissen-liquidateurs., 1816 februari 24 - 1818 mei 20; 238; 1 pak
- Minuten van niet- geheime brieven verzonden aan het Nederlandse Departement van Buitenlandse Zaken., 1840 - 1849; 239-241; 3 pakken
  Gemerkt: I
  - 1840-1842, 239
  - 1843 en 1846, 240
  - 1847-1849, 241
- Register van afschriften van niet-geheime brieven, verzonden aan het Nederlandse Departement van Buitenlandse Zaken., 1834 - 1850; 242-245; 4 delen
  - 1834 januari 1 - 1839 december 30, 242
  - 1840 januari 4 - 1843 december 30, 243